【裁判字號】    98,上訴,676
【裁判日期】    980714
【裁判案由】    違反毒品危害防制條例
【裁判全文】
臺灣高等法院臺中分院刑事判決         98年度上訴字第676號
上  訴  人
即  被  告  乙○○
                      號(
選任辯護人  詹漢山律師
            謝英吉律師
            張淑琪律師
上列上訴人因違反毒品危害防制條例案件，不服臺灣南投地方法
院97年度訴字第176號中華民國98年1月22日第一審判決（起訴案
號：臺灣南投地方法院檢察署96年度偵字第4543、4544、5301號
97年度偵字第507、550號），提起上訴，本院判決如下：
    主  文
原判決關於乙○○部分撤銷。
乙○○犯如附表二編號2、3、4、5、6、7所示之販賣第二級毒品
罪，分別處如附表二編號2、3、4、5、6、7主文欄所示之刑（含
主刑及從刑）；又販賣第二級毒品未遂，處有期徒刑參年陸月，
褫奪公權參年，如附表三編號4至9所示之甲基安非他命 (含包裝
袋)，沒收銷燬，附表三編號1、2所示之電子磅砰、行動電話（
含SIM卡），沒收。應執行有期徒刑玖年，褫奪公權陸年，扣案
如附表三編號4至9所示之甲基安非他命（含包裝袋）沒收銷燬、
附表三編號1、2所示之物沒收，未扣案之販賣毒品所得共新臺幣
拾玖萬貳仟元沒收，如全部或一部不能沒收時，以其財產抵償之
。乙○○被訴如附表一編號1、2、附表二編號1部分，無罪。
    犯  罪  事  實
一、乙○○綽號「可樂」，明知甲基安非他命分屬毒品危害防制
    條例所定之第二級毒品，均不得非法販賣或持有，竟基於意
    圖營利，販賣甲基安非他命之犯意：
(一)、以其所有而持用之0000-000000號行動電話作為聯絡工具，
    先與甲○○相互聯絡約定交易甲基安非他命事宜後，先後有
    如附表二編號2、3、4、5、6、7之販賣甲基安非他命予甲○○之犯行，販賣時間及地點、聯絡方式、販賣種類及數量、
    販賣價格，均如附表二各該欄所示。
(二)、丙○○於96年10月16日18時許，以0000-000000號行動電話
    與綽號「阿草」之成年男子之0000-000000號行動電話聯絡
    ，看能不能買到甲基安非他命一錢，阿草答應幫丙○○查問
    ，並告知一錢甲基安非他命行情約一萬元至一萬二千元。阿
    草即以其0000-000000號行動電話，於同日18時30分至20 時
    9分間、幫忙代丙○○撥打乙○○之0000-000000號行動電話
    ，乙○○同意販售，並約定在國道三號高速公路草屯交流道
    （下稱草屯交流道）見面交易，約二十分鐘後到達。阿草通
    知丙○○後，丙○○即與吳雲生即各準備新台幣6000元，共
    12000元，依約前往草屯交流道。同日20時30分許，抵達草
    屯交流道下方之南下車道旁，由丙○○進入乙○○所駕駛之
    8492-EK號自用小客車副駕駛座，欲向乙○○購買甲基安非
    他命，尚未交付完成之際，即為警當場查獲而未遂，並經警
    扣得第二級毒品甲基安非他命1包及乙○○所有、供其販賣
    第二級毒品所用之電子磅秤1台、行動電話1支（如附表三編
    號1、2、4所示）。復經警徵得乙○○之同意後，在其位於
    彰化縣溪湖鎮○○路○段294號之住處搜索扣得第一級毒品海
    洛因1包、第二級毒品甲基安非他命5包（如附表三編號3、5
    至9所示）。
二、案經臺灣南投地方法院檢察署檢察官指揮臺中市警察局刑警
    大隊、南投縣政府警察局刑警大隊及行政院海岸巡防署臺中
    查緝隊偵查起訴。
    理  由
壹、程序部分
一、按被告以外之人於審判外之言詞或書面陳述，除法律有規定
    者外，不得作為證據，刑事訴訟法第159 條第1 項固有明文
    。惟本案證人甲○○於警詢、偵查中所為證詞，於本院審理
    時，經命具結後，本院分別交付各該筆錄供其閱覽後，證稱
    確係其所為陳述，並由本院請檢察官、辯護人及上訴人詰問
    。是甲○○警詢、偵查中之證述，已經甲○○引為其於本院
    審理時證述之內容，均有證據能力。其證明力應由本院依全
    辯論意旨，綜合各事證認定。
二、證人丙○○、吳雲生於警詢所為陳述，業經上訴人即被告乙○○、原審之辯護人同意為證據，且上訴人表示不必詰問證
    人丙○○，本院審酌丙○○、吳雲生之各該警詢言詞陳述，
    係於被查獲後數小時所為，記憶清晰，未受上訴人或其他利
    害關係人干擾，亦無故為不實陳述之原因存在，本院審酌其
    等為上該言詞陳述作成之狀況，認依刑事訴訟法第159條之5
    第1項，可作為上訴人犯罪之證據。另丙○○於本院審理時
    ，經命具結後，提示其於警詢、偵查中所為之證述，丙○○
    均表示係其所陳述，且陳述內容均實在。復經本院請檢察官
    、上訴人辯護人詰問，是丙○○之警詢、偵查中之陳述，亦
    已經丙○○引為本院審理時證述之內容，均有證據能力。
三、本案犯罪事實，發生於96年8月至同年10月間。現行通訊保
    障及監察法於96年7月11日修正公布，並自同年12月11日起
    施行。依修正前該法第5條第1項、第2項分別規定：有事實
    足認被告或犯罪嫌疑人有最輕本刑為三年以上有期徒刑之罪
    嫌，並危害國家安全或社會秩序情節重大，而有相當理由可
    信其通訊內容與本案有關，且不能或難以其他方法蒐集或調
    查證據者，得發通訊監察書。前項通訊監察書，偵查中由檢
    察官依司法警察機關聲請或依職權核發，審判中由法官依職
    權核發。本案之通訊監察，依當時規定，於偵查中，應由檢
    察官核通訊監察書。本件承辦警員對於上訴人所用之0000-0
    00000號行動電話；共同被告甲○○所持用之0000-000000、
    0000-000000號行動電話，實施通訊監察，前經檢察官核准
    在案，此有詳載聲監案號、案由、監察電話、監察對象之通
    訊監察書附卷可參（見投警刑偵一字第0970002089號卷第
    172至184頁），均係依法所為之通訊監察。甲○○所持用之
    0000-000000、0000-000000號行動電話核准另通訊監察譯文
    （見偵字第4543號卷第168至178頁）載有「譯文者：小隊長
    戊○○」，無製作名義人之簽名或蓋章。證人戊○○於本院
    具結後證稱：上開通訊監察譯文係其所製作，當時沒有須蓋
    章的規範，所以沒有蓋章。其中0000-000000號監察對象亦
    為甲○○，記為吳志源是筆誤等語（見本院卷第170頁）。
    另0000-000000部分之通訊監察譯文（見偵字第4544號卷第
    173至175頁），上訴人、辯護人及檢察官亦均表示無異議，
    是上開各該通訊監察譯文，均具有證據能力。
四、另衛生署草屯療養院之鑑定書二紙（見原審卷一第157頁、
    第162頁），係原審法院依刑訴訟法第208條第1項規定，囑
    託草屯療養院所為鑑定，亦有證據能力。
貳、實體部分
一、上訴人即被告建郎（下稱上訴人）對於附表二編號3、4 、5
    、6、7所示販賣甲基安非他命，及事實欄一、(二)、所示販賣
    與丙○○、吳雲生甲基安非他命未遂之犯罪事實，於偵查中
    （偵字第4544號卷第153頁）、本院審理時，均坦承不諱，
    核與證人甲○○、丙○○於警詢、偵訊時，及本院審理時證
    述情節相符。甲○○並於警詢及偵查中明確證稱：乙○○之
    綽號為「可樂」，其係持用0000-000000、0000-000000號行
    動電話與乙○○持用之0000 -000000號行動電話聯絡，而於
    如附表二編號3、4、5、6、7所示時、地向乙○○購買甲基
    安非他命等語。證人丙○○於警詢及偵訊時證稱伊與吳雲生
    2 人各出資6, 000元欲購買甲基安非他命，乃透過綽號「阿
    草」之人聯絡後，於96年10月16日20時30分許，至草屯交流
    道下方，由丙○○進入8492-EK號自小客車內與上訴人進行
    交易等語（見偵字第4544號卷第21至27頁）；證人吳雲生於
    警詢時亦證稱：96年10月16日20時30分在草屯交流道被查獲
    時，當時是伊與丙○○各出資6000元購買安非他命，由丙○○負責聯絡等語（見同上偵卷第46頁）。並有上訴人乙○○
    持用之0000-000000號行動電話及證人甲○○持用之0000-00
    0000、0000-000000號行動電話之通訊監察譯文各1份（見偵
    字第4543號卷第168至178頁，其中監察電話0000-000000號
    之監察對象為甲○○，誤載為吳志源，已據證人即製作譯文
    之南投縣警察局刑警隊小隊長，於本院具結證述明確）、臺
    灣南投地方法院檢察署96年投檢治端聲監（續）字第180、
    195 號通訊監察書影本（見投警刑偵一字第097000 2089號
    卷第172至184頁），96年10月16日之查獲現場照片6幀在卷
    可稽，並有如附表三（不含編號3之海洛因）所示之物扣案
    可佐。且扣案如附表三編號4至9、附表四所示之物（為甲○○被查獲時，被查扣，甲○○供稱是前向上訴人所購，已執
    行沒收銷燬）經送驗結果，分別驗出甲基安非他命成分，亦
    有行政院衛生署草屯療養院97年3月25日草療鑑字第0960010
    406 、0000000000號鑑定書各2份附卷為憑（見原審卷一第
    157、162頁）。綜上，足認上訴人上開自白與事實相符，是
    上訴人如附表二編號3、4、5、6、7所示販賣甲基安非他命
    予甲○○，及販賣予丙○○販賣未遂之犯行明確。
二、上訴人乙○○於本院審理時，否認有附表二編號2所示部分
    犯行，辯稱是與甲○○一起去高雄向劉宗嵩買的，並不是販
    賣云云。證人甲○○於本院亦證稱：起訴書編號1之2（即本
    判決附表二編號2）部分，數量及金額都沒有錯，是與上訴
    人一起去高雄向劉董買的，一人出一半的錢，一人拿一包云
    云（見本院卷第168頁）。惟查:
(一)、上訴人對於附表二編號2之販賣甲基安非他命予甲○○之犯
    行，迭據其於96年12月4日偵查中（偵字第4544號卷第129
    、153頁）、97年12月24日原審審理時（原審卷三第130頁）
    ，坦承不諱。
(二)、依甲○○之0000-000000號行動電話與上訴人之0000-000000
    於96年9月20日23時23分46秒之通聯對話，其對話內容為：
    「Ａ（即甲○○）：你在那裡？Ｂ（即被告）：在我們店面
    這裡。Ａ：我們草屯相等！現在拿的是沙鹿的要。Ｂ：那12
    點準時在草屯。Ａ：好，到再打。」同日23 時28分51秒通
    聯對話內容為：「Ａ：拿二個半的，再一個完整的。Ｂ：那
    就是二個大的。Ａ：對。Ｂ：好啦！好啦！」（見偵字第
    4543卷第171、172頁）上開23時28分51秒之電話對話內容，
    經警於96年11月29日提示予證人甲○○，甲○○證稱：「是
    乙○○本人接聽並和我對話；是我要向乙○○購買安非他命
    毒品的意思。二個大是指我購毒之數量。」「我是向購買乙○○安非他命毒品，有成交；我以新台幣12萬元向他購買2
    小包（重量含袋70公克）的安非他命毒品，這是於9月20 日
    24時許，在彰化縣溪湖鎮○○路○段294號，是乙○○本人拿
    貨（安非他命賣我完成交易的，事後有把錢拿給他。」（見
    偵字第4543號卷第154頁）；於同日、同年12月11日檢察官
    偵訊時，亦為相同之證述（同上卷第180、185頁）。甲○○
    證述向上訴人購買安非他命二包之證述內容，與上開電話對
    話內容相符，可以採信。
(三)、並有如附表三（不含編號3之海洛因）所示之磅秤、行動電
    話、甲基安非他命物扣案可佐。且扣案如附表三編號4至9、
    附表四所示之甲基安非他命（為甲○○被查獲時，被查扣，
    甲○○供稱是前向被告乙○○所購）經送驗結果，分別驗出
    甲基安非他命成分，亦有行政院衛生署草屯療養院97年3 月
    25日草療鑑字第0960010406、0000000000號鑑定書各2份附
    卷為憑（見原審卷一第157、162頁）。綜上，足認上訴人乙○○上開自白與事實相符，可以作為上訴人乙○○有如附表
    二編號2所示販賣甲基安非他命予甲○○之犯行之證據。
(四)、依甲○○之0000-000000號行動電話與上訴人之0000-000000
    於96年9月20日23時23分46秒之「Ａ（即甲○○）：你在那
    裡？Ｂ（即被告）：在我們店面這裡。Ａ：我們草屯相等！
    現在拿的是沙鹿的要。Ｂ：那12點準時在草屯。Ａ：好，到
    再打。」及同日23時28分51秒之「Ａ：拿二個半的，再一個
    完整的。Ｂ：那就是二個大的。Ａ：對。Ｂ：好啦！好啦！
    」（見偵字第4543卷第171、172頁）上訴人及甲○○均承認
    有上開對話內容。上開對話內容，係甲○○要向上訴人拿二
    個半的，再一個完整的，就是二個大的，並無上訴人與證人
    甲○○一起要去高雄拿之對話。上訴人上開辯詞，及證人甲○○於本院所為證詞，與事實不符，不能採信。
(五)、綜上，上訴人於偵查中及原審所為上開自白與證人甲○○證
    述情節相符，亦有電話對話譯文可憑，上訴人如附表二編號
    2 之販賣甲基安非他命犯行，事證明確可以認定。
三、按販賣毒品之所謂販賣行為，係行為人基於營利之目的，而
    販入或賣出毒品而言。販賣毒品者，其主觀上須有營利之意
    圖，且客觀上有販賣之行為，即足構成，至於實際上是否已
    經獲利，則非所問。即於有償讓與他人之初，係基於營利之
    意思，並著手實施，而因故無法高於購入之原價出售，最後
    不得不以原價或低於原價讓與他人時，仍屬販賣行為。必也
    始終無營利之意思，縱以原價或低於原價有償讓與他人，方
    難謂為販賣行為，而僅得以轉讓罪論處（最高法院93年度臺
    上字第165號刑事判決意旨參照）。再販賣甲基安非他命係
    違法行為，非可公然為之，亦無公定價格，容易分裝並增減
    份量，而每次買賣之價量，可能隨時依雙方關係深淺、資力
    、需求量及對行情之認知、來源是否充裕、查緝是否嚴緊、
    購買者被查獲時供述購買對象之可能風險之評估等，而異其
    標準，非可一概而論，從而販賣之利得，除被告就販賣之價
    量俱臻明確供述外，委難察得實情。本件上訴人否認如附表
    二編號2部分犯行，承認附表二編號3、4、5、6、7、及販賣
    予丙○○、吳雲生甲基安非他命未遂部分之犯行。然我國政
    府一再宣示反毒決心，施用、販賣甲基安非他命均屬違法行
    為，且刑罰甚重，此為國人所週知，上訴人當無甘冒重典，
    再按販入價格轉販賣予購買毒品者之理，是上訴人確有營利
    之意圖及獲利之事實，應堪認定。上訴人如附表二編號2、3
    、4、5、6、7所示之意圖營利販賣甲基安非他命之犯行及販
    賣予丙○○、吳雲生未遂部分犯行，事證明確，可以認定。
四、毒品危害防制條例第4條第2項原規定為：「製造、運輸、販
    賣第二級毒品者，處無期徒刑或七年以上有期徒刑，得併科
    新台幣七百萬元以下罰金。」該條例於98年5月20日修正公
    布，其中第4條第2項法定刑修正為「無期徒刑或七年以上有
    期徒刑，得併科新台幣一千萬元以下罰金。」；第17條並增
    列第2項，規定「犯第四條至第八條之罪於偵查及審判中均
    自白者，減輕其刑。」上開98年5月20日修正公布之毒品危
    害防制條例，並無施行日期之特別規定，應依中央法規標準
    法第13條規定，自公布之日起算至第三日起發生效力。
    本件上訴人販賣毒品有罪部分，如有於偵查及審判中均自白
    之情形，依新法規定，應減輕其刑。雖上訴人所犯毒品危害
    防制條例第4條第2項法定刑，其中罰金刑部分，原規定為「
    新台幣七百萬元以下」，提高為「新台幣一千萬元以下」，
    新法對上訴人不利。但新法第17條第2項規定，則對上訴人
    有利。本院綜合比較新舊毒品危害防制條例之規定，認裁判
    前之毒品危害防制條規定即行為時法並有利於上訴人，應依
    刑法第2條第1項規定，適用裁判時之新法。
五、論罪科刑：
(一)、查甲基安非他命分別係毒品危害防制條例第2條第2項第1款
    、第2款所稱之第二級毒品，不得持有或販賣、轉讓。核上
    訴人乙○○如附表二編號2、3、4、5、6、7所示之犯行，均
    係犯新修正毒品危害防制條第4條第2項之販賣第二級毒品罪
    。販賣予丙○○、吳雲生之該次犯行，已著手於販賣甲基安
    非命犯罪行為之實施而不遂，為未遂犯，應依刑法第25 條
    第2項規定減輕其刑。本件上訴人所犯如附表二編3、4、5、
    6、7所示之販賣甲基安非他命犯行，及販賣予丙○○、吳雲
    生未遂之犯行，於偵查、原審及本院審理時，均有為自白，
    應依新修正之毒品危害防制條例第17條第2項規定減輕其刑
    ，販賣未遂部分，遞減其刑。其中附表二編號2部分，上訴
    人於偵查中及原審審理時，亦均有為自白，雖於本院否認有
    此犯行，仍與新修正毒品危害防制條例第17條第2項規定「
    於偵查及審判中均自白」之規定相符，亦應依上開規定減輕
    其刑。上訴人所犯上開數罪，犯意各別，犯行先後可分，應
    予分論併罰。上訴人為販賣而持有甲基安非他命之行為，為
    高度之販賣行為所吸收，不另論罪。
(二)、上訴人乙○○雖辯稱其已供出其毒品來源，請求減輕其刑等
    語，惟經原審法院函詢臺灣南投地方法院檢察署，該署函復
    以：「被告乙○○雖有提供毒品來源，惟並未因而破獲」等
    語，此有臺灣南投地方法院檢察署97年3月17日投檢治端96
    偵4543字第4994號函1紙在卷可按（見原審卷第一第125頁）
    ；證人即南投縣警察局刑警隊小隊長戊○○於本院證稱：根
    據上訴人交代之電話，未查獲其他上線等語（見本院卷第
    171 頁），是尚無從依毒品危害防制條例第17條第1項規定
    減輕其刑，併予敘明。
(三)、原判決關於本判決附表二編號2至7（即原審判決附表四編號
    2至7）之販賣甲基安非他命，及事實欄二、(二)販賣甲基安非
    他命未遂之犯行，未及依新修正毒品危害防制條例第17條第
    2項規定減輕其刑，嫌有未洽。上訴人上訴意旨略以：附表
    二編號2部分，係與甲○○一起合資購買，並非販賣。且上
    訴人已供出上手，因警察未積極查緝，而未破獲云云，其此
    部分上訴雖無理由，但原審判決有上開瑕疵，應由本院將原
    審判決上開部分撤銷改判。爰審酌上訴人之素行非佳，甲基
    安非他命毒品對國人之身心健康可能產生之危害至鉅，竟仍
    意圖營利，販賣毒品，助長毒品之流通與氾濫，惟販賣毒品
    之數量尚非甚為龐大，且犯後已承認大部分犯行，並提供毒
    品上手資料供查緝，尚有悔意，考量其販賣毒品之數量、所
    造成社會危害之程度等一切情狀，分別量處如主文所示之刑
    ，且本院認為依上訴人犯罪之性質，有褫奪公權之必要，爰
    分別依刑法第37條第2項規定，併予宣告褫奪公權，並定被
    其應執行之刑，及就其等所宣告褫奪公權部分，僅就其中最
    長期間執行之。
(四)、扣案如附表三編號4至9所示之甲基安非他命6包，均為查獲
    之第二級毒品，包裝甲基安非他命用之塑膠袋，無法與甲基
    安非他命完全析離，均應依毒品危害防制條例第18條第1項
    之規定諭知沒收銷燬之。上訴人販賣甲基安非他命所得之財
    物，均應依毒品危害防制條例第19條第1項之規定，宣告沒
    收之，如全部或一部不能沒收時，分別以其財產抵償之。扣
    案如附表三編號1所示之電子磅秤，為上訴人乙○○所有，
    乙○○供稱其秤量販賣第二級毒品所用之物，顯係供販賣甲
    基安非他命所用；扣案如附表三編號2所示之行動電話（含
    SIM 卡），乙○○供稱有用來聯絡毒品，該行動電話手機為
    其所有，SIM卡係其所買得之王八卡，足認該該手機及SIM卡
    ，係上訴人所有供販賣毒品之物，均應依毒品危害防制條例
    第19條第1項之規定宣告沒收。
(五)、如附表四所示之甲基安非他命2包，係上訴人出賣予甲○○
    ，於甲○○處被查獲，經原審法院以96年度訴字第1269 號
    判決將扣案之甲基安非他命2包均予宣告沒收銷燬，並經本
    院以97年度上訴字第492號判決駁回上訴確定，嗣經臺灣南
    投地方法院檢察署檢察官以97年6月12日投檢恭廉字第11649
    號扣押（沒收）物品處分命令予以處分沒收銷燬，有上開處
    分命令1紙附卷可參，上開甲基安非他命2包既經沒收銷燬，
    且已出賣予甲○○，即不得於上訴人判中為沒收銷燬之諭知
    。又上訴人乙○○本件為警查獲時雖並經扣得0000-0 00000
    、0000-000000號行動電話2支（均含SIM卡各1張），無證據
    證明係供乙○○供犯本件販賣甲基安非他命罪所用，爰不予
    諭知沒收。末按毒品危害防制條例第19條第1項所稱因犯罪
    所得之財物，係以實際所得者為限，乙○○販賣予丙○○第
    二級毒品未遂犯行，因其尚未取得價金即為警查獲，自無從
    為沒收、追徵或以財產抵償之諭知，附此敘明。
貳、無罪部分：
一、公訴人另略以上訴人乙○○有如附表一編號1、2（即起訴書
    附表二編號1-4、1-6；原審判決書附表三）之販賣海洛因犯
    嫌；附表二編號1（即起訴書附表二編號1-1，原審判決書附
    表四編號1）所示之販賣甲基安非他命犯嫌，認乙○○尚涉
    犯毒品危害防制條例第4條第1項、同條第2項犯嫌云云。
二、公訴人認上訴人乙○○涉犯販賣甲基安非他命犯嫌，係以上
    訴人之自白、證人甲○○之證詞、通訊監察譯文、扣案甲基
    安非他命、電子磅秤、草屯療養院鑑定書等件為證；公訴人
    認上訴人乙○○涉犯販賣海洛因犯嫌，係以證人甲○○之證
    詞、通訊監察譯文、扣案海洛因一包、電子磅秤、法務部調
    查局濫用藥物實驗室鑑定書、等件為證。惟訊之上訴人，堅
    決否認有販賣海洛因之犯行，辯稱：其於97年12月24日原審
    審理時，已被收押禁見一年二個月，家中有父母小孩，且有
    人告訴我承認可以輕判，所以才全部承認（即亦承認販賣海
    洛因）。伊未販賣海洛因；附表二編號1價格9萬元部分，係
    伊自己要施用，且伊向朋友借車，要請朋友施用，請甲○○
    幫伊拿甲基安非他命，並非販賣等語。
三、按犯罪事實應依證據認定之，無證據不得認定犯罪事實，刑
    事訴訟法第154條第2項定有明文；又不能證明被告犯罪者，
    應諭知無罪之判決，同法第301條第1項亦定有明文。
四、經查：
(一)、關於附表一編號1部分：
  (1)被告乙○○之0000-000000號電話與證人甲○○之
    0000-000000號行動電話之通話譯文內容：
    通話日期時間：96/9/27、19/26/35：
    「Ｂ（可樂即乙○○)：你那個小四的那個女的不是還差7千
    ！現在幾號了？。Ａ（甲○○）：我打電話催一下！Ｂ：還
    有大慶街那個，不是你有寄殺豬發的那個... Ａ：都在那4
    萬裡面呀，其他的我再催一下！(二人對帳及販毒情形)」
    通話日期時間：96/9/27、20/26/19：
    「Ａ：在那裡？我要去車行！他說再1萬連紅單一起處理等
    等... Ｂ：我在外地！你看可以處理一下，都是要錢！(二
    人討論賠車諸多問題等等...。)
    通話日期時間：96/9/27、21/14/42：
    「Ｂ：你幫我準備１小半，短頭髮的（指安非他命）！Ａ：
    你在那裡？Ｂ：我在文心路，那去你之前住10樓那裡。Ａ：
    到育才路水果攤那裡！我這裡過去幾分鐘而已！Ｂ：好呀，
    我現在過去。」
    通話日期時間：96/9/27、21/39/45：
    「Ｂ：宋仔剛剛被民權派出所捉去了，被捉10幾小包，跟你
    講一下。Ａ：哦！有點狹氣！Ｂ：跟你講一下而已！」
    通話日期時間：96/09/27、23/41/03：
    「Ａ：他叫我再拿半個過去咧！Ｂ：之前他還欠我一萬咧！
    Ａ：現在呢？Ｂ：你那裡有嗎？現在都漲了！1個6500元，
    半個至少也要收3300元！你拿過去順便跟他收之前欠款！Ａ
    ：好。」
    通話日期時間：96/9/27、23/48/15：
    「Ｂ：你出發了嗎？Ａ：出發了！Ｂ：我現在要去找阿福
     (疑似蔡東福)那個，順便幫你帶一個 (指毒品)！Ａ：什麼
    ？Ｂ：交流道那個啦！聽懂不懂？Ａ：哦！好呀！Ｂ：我拿
    好，去你家，你也差不多回來了。Ａ：好呀！」
    通話日期時間：96/09/28、01/11/40（警方提示之電話對話
    ）：
    「Ｂ：你有要出來嗎？Ａ：沒有吧！Ｂ：我現在要出一個大
    任務，你不跟我出去哦！大的半，這個大任務你不跟我出去
    哦？Ａ：沙鹿那個哦！Ｂ：對啦！就是大任務才找你阿！如
    果你要就上來，我不下去了，你到我這的地方仁愛醫院那裡
    載那個！東西也是要叫他弄呀！Ａ：好呀！你幫我弄個長頭
    髮的。Ｂ：好呀！你多久到？我打給我那個！Ａ：半個小時
    左右！Ｂ：不能快一點嗎？Ａ：每次都那麼急，我弄多一點
    時間。」 (偵字第4543號卷第173頁)。
    依上開通訊對話內容，並無關於上訴人乙○○即Ｂ於於96年
    9月28日2時許，販賣海洛因1小包，25000元之海洛因給甲○○之對話。
  (2)證人甲○○於96年11月29日警方提示上開1時11分40秒起之
    對話內容時，證稱：「是乙○○本人接聽並和我對話；是我
    要向乙○○買海洛因毒品的意思。弄個長頭髮的是指我這次
    要購買海洛因。」「我是向乙○○購買海洛因毒品；有成交
    ，我以新台幣25000元向他購買1小包的海洛因毒品，這次是
    於9月28日2時許，在芬園鄉國道三號交流道下，是乙○○本
    人拿貨（海洛因）來賣我完成交易的，事後也有把錢給他。
    」（見同上卷第157頁）。同日檢察官偵訊時，亦證稱：有
    於96年9月28日凌晨二時許，在彰化縣芬園鄉國道三號交流
    道下，向乙○○購買海洛因一小包，價格新台幣二萬五千元
    （見同上卷第180頁）。於96年12月11日檢察官偵訊時，亦
    證稱：於96年11月19日警詢、偵訊時陳述向綽號可樂即乙○○購買毒品之陳述，實在（見同上卷第185頁）。
  (3)上開警方提示之96年9月28日1時11分40秒起之電話對話內容
    ，並無關於甲○○於96年9月28日凌晨二時許，在彰化縣芬
    園鄉國道三號交流道下，向乙○○購買海洛因一小包，價格
    新台幣25000元之對話。本院依警方移送之該通電話之前之
    數通電話通話內容（如上述），亦無未發見上開上訴人販賣
    25000元之海洛因予甲○○之對話。甲○○上開警詢、偵查
    中之證述，顯與事實不符。證人甲○○於本院具結後證稱：
    「（警訊、偵查筆錄之陳述是否實在？）二次海洛因部分我
    是向劉董買的，但我不知道他的名字，我透過被告介紹，劉
    董電話我不知道，我打電話給被告，看被告乙○○是否要買
    一起去買。事實上我海洛因是要向劉董買的。有一次錢不夠
    沒有拿成，另一次有拿到毒品。」（見本院卷第168頁）亦
    與上開通話內容不符，不能據為上訴人有販賣海洛因之證據
    。上訴人於原審審理時，承認有販賣海洛因之自白，與上開
    電話通話內容不一致，其此部分自白亦與事實不符，且係出
    於長期禁止接見通信後所為（於97年2月4日起訴，原審法院
    即裁定羈押並禁止接見通信，迄97年12月24日原審審理時，
    自白全部犯罪，原審始於97年12月29日裁定於97年12月26
    日解除禁見通信），不能作為上訴人有上開販賣海洛因予甲○○之證據。
(二)、關於附表一編號2部分：
  (1)被告乙○○之0000-000000電話與證人甲○○之0000-000000
    號行動電話之通話譯文內容：
    通話日期時間：96/10/02、18/30/53：
    「Ａ：起床了哦！我現在過去。Ｂ：起床了，你不一起下去
    嗎？(指去溪湖拿毒品)Ａ：要呀！我過去開一部下去就好。
    ？Ｂ：哦。」
    通話日期時間：96/10/02、20/43/10：
    「Ａ：他們等不急，找別人的不合，還是要等我們的，你在
    那裡？Ｂ：打電話也打不通！我在這裡了呀 (指溪湖)等了
    二天那有馬上就有！你跟他約。Ａ：約那裡？Ｂ：員林交流
    道下來7-11這裡！」
    通話日期時間：96/10/02、21/56/30：
    「Ａ：叫董仔聽電話！Ｂ (某男可樂的少年仔)：他在講電
    話，你等一下再打。Ａ：好」
    通話日期時間：96/10/02、21/57/52：
    「Ａ：到了！Ｂ (可樂)：到了進來呀！Ａ：怕不安全！Ｂ
    ：叫他7-11買東西，說去拿東西就好了呀。」（警方提示之
    通話）
    通話日期時間：96/10/02、22/31/47：
    「Ｂ：有啦！他跑去7-11買東西！Ａ：78毛咧，在搞什麼東
    西！(Ｃ跟Ａ去拿錢怕沒回去)」
    通話日期時間：96/10/02、22/44/11：
    「Ｂ：要上去，要準備什麼？Ａ：男的半 (指半兩)！呀女
    的呢？Ｂ：女的要晚一點，我那個跑去南部了。Ａ：那先男
    的好了，我上去了。」(偵字第4543號卷第175頁)
    依上開電話對話內容，並無關於上訴人乙○○即Ｂ於於96
    年10月2日22時10分（起訴書載為44分）許，販賣海洛因1
    小包，25000元之海洛因給甲○○之對話。
  (2)96年11月29日警方提示上開96年10月2日21時57分52秒起之
    對話內容予甲○○辨認後，甲○○證稱：「是乙○○撥打本
    人和我對話；是乙○○問我購買毒品到了沒的意思。」「我
    是向購買乙○○海洛因毒品；有成交，我以新台幣25000 元
    向他購買1小包（重量含袋3．5公克）的海洛因毒品，這次
    是於10月2日22時10分許（起訴書載為44分許），在彰化縣
    溪湖交流道下7-11，是乙○○本人拿貨（海洛因）賣我完成
    交易的，事後有把錢給他。」（見同上卷第159頁）。同日
    檢察官偵訊時，亦證稱於96年10月2日22時44分許，在彰化
    縣溪湖交流道下7-11，向乙○○購買海洛因一小包，金額新
    台幣25000元（見同上卷第181頁）。於96年12月11日檢察官
    偵訊時，亦證稱：於96年10月2日那次確定是海洛因，買
    25000元，3．5公克云云（見同上卷第185頁）。
  (3)上開96年10月2日21時57分52秒警方提示之通話譯文內容為
    ：「Ａ：到了！Ｂ (可樂)：到了進來呀！Ａ：怕不安全！
    Ｂ：叫他7-11買東西，說去拿東西就好了呀。」；與甲○○
    所證稱之「我是向購買乙○○海洛因毒品；有成交，我以新
    台幣2500 0元向他購買1小包（重量含袋3．5公克）的海洛
    因毒品，這次是於10月2日22時10分許（起訴書載為44分許
    ），在彰化縣溪湖交流道下7-11，是乙○○本人拿貨（海洛
    因）賣我完成交易的，事後有把錢給他。」之上訴人販賣海
    洛因給甲○○之情節，完全無關，亦無從依該通電話前後之
    通話內容，推論出上訴人有上開96年10月2日22時10分（起
    訴書載為44分）許，販賣海洛因給甲○○之事實。甲○○上
    開警詢、偵查中之證述，顯與事實不符。本院審理時，證人
    甲○○於具結後證稱：「（警訊、偵查筆錄之陳述是否實在
    ？）二次海洛因部分我是向劉董買的，但我不知道他的名字
    ，我透過被告介紹，劉董電話我不知道，我打電話給被告，
    看被告乙○○是否要買一起去買。事實上我海洛因是要向劉
    董買的。有一次錢不夠沒有拿成，另一次有拿到毒品。」（
    見本院卷第168頁）亦與上開通話內容不符，不能據為上訴
    人有販賣海洛因之證據。上訴人於原審審理時，承認有販賣
    海洛因之自白，與上開電話通話內容不一致，其此部分自白
    事實不符，且係出於遭長期禁止接見通信後所為，不能作為
    上訴人有上開販賣海洛因予甲○○之證據。
(三)、關於附表二編號1部分：
  (1)被告乙○○之0000-000000、0000-000000（僅96/8/31、18
    /53/33，以此號碼通話），與證人甲○○之0000-000000號
    行動電話之通話譯文內容：
    通話日期時間：96/8/31、12/46/49：
    「Ａ（甲○○）：我這裡不夠給人家。Ｂ（上訴人）：什麼
    不夠？Ａ：你那個人要的那個。Ｂ：他要1/4嗎？Ａ：有出
    去二個了。Ｂ：沒有1/4 嗎？你沒跟他聯絡嗎？Ａ：不夠！
    沒有聯絡上他。Ｂ：湊看看也不夠嗎？Ａ：剩下一點點而已
    ，沒辦法湊。Ｂ：湊看看多少算多少，不一定賣他3張呀！
    」
    通話日期時間：96/8/31、18/53/53（警方提示給甲○○之
    通話譯文，以0000-000000號通話）：
    「Ｂ：他們如果開車去載你，我想辦法先把他們的車弄來用
    ，用東西跟他們換就好。不能給他去店面哦！你怎麼跟他講
    ？Ａ：快到的時候叫他們去7-11買個東西就好了。Ｂ：對啦
    ！這樣也可以。東西放那裡你知道嗎？Ａ：知道呀！原來那
    裡！。Ｂ：不是啦，在廁所旁邊有個木板掀開要伸進去，你
    聰明人知道的，先幫我拿一個大一個半的。女的說不要，要
    恢復原狀知道吧！Ａ：我知道，看怎樣我打給你。」
    通話日期時間：96/8/31、19/05/15：
    「Ｂ：你上來東西拿好，後門要關好啦！前面監控要關掉。
    Ａ：好。我知道。
    Ｂ：車子我喬到了，七八浪他們的，你快點上來！」
    通話日期時間：96/8/31、20/19/00：
    「Ｂ：拿好了沒？Ａ：拿好了。Ｂ：拿好要復原哦！Ａ：知
    道，要回去了！Ｂ：回來你家要多久？Ａ：20幾分。Ｂ：好
    快點。」
    通話日期時間：96/8/31、20/37/53：
    「Ｂ：到了嗎？Ａ：快了，過八卦山隧道了。Ｂ：我在門口
    等很久。」（見偵字第4543號卷第168頁）
    依上開通訊對話內容，顯然係訴人即Ｂ請證人甲○○即Ａ去
    拿東西，並無上訴人販賣甲基安非他命予甲○○之對話。
  (2)證人甲○○於96年11月29日警訊中（見偵字第4543號卷第
    153頁），警方提示18時53分33秒之電話對話內容後，證稱
    ：「是乙○○本人接聽並和我對話，是我要向購買乙○○安
    非他命的意思。一個大一個半是指我購毒之數量。」「我是
    向購買乙○○安非他命毒品；有成交；我以新台幣90000 元
    向他買購買2小包（重量含袋53公克）的安非他命毒品；這
    次是於8月31日20時20分，在彰化縣溪湖員鹿路1段294號，
    是拿乙○○叫我去他藏放毒品的地方自己拿貨完成交易，事
    後有把錢給他。」云云（見偵字第4543號卷第153頁），於
    同日檢察官訊問時，亦證稱：有於96年8月31日20時20分向
    被告買安非他命二小包九萬元（見偵字第4543號卷第180頁
    ）；於96年12月11日檢察官訊問時，亦證稱：於96年11月19
    日警詢、偵訊時陳述向綽號可樂即乙○○購買毒品之陳述，
    實在（見同上卷第185頁）。
  (3)證人甲○○於警詢時，係由警方提示上開通訊對話內容供其
    閱覽後所為陳述，依上開通訊對話內容，顯然係上訴人即Ｂ
    請證人甲○○即Ａ去拿東西，並無關於被告販賣安非他命2
    小包，價格九萬元之對話。本院依警方移送之該通電話前後
    之對話（如上述），亦無有關上開上訴販賣安非他命90000
    元予甲○○之對話。甲○○上開警詢偵查中之證述，顯與事
    實不符。於本院審理時，經依職權訊問，甲○○證稱：起訴
    書附表二編號1-1部分（即本院判決附表二編號1部分）應該
    二小包約二錢，金額應該是一萬四千元云云，其證述內容，
    亦與上開通話內容不符。辯護人於本院審理時，提示上開通
    話譯文給證人甲○○辨識，甲○○證稱：「是我與乙○○對
    話，我與被告乙○○聯絡拿安非他命。（譯文中這裡面那句
    話可以看出是你向被告乙○○拿毒品？）我看不懂。，…（
    被告乙○○放毒品地方你可以自由進出？）他放毒品地方是
    個店面賣ＶＣＤ，被告乙○○說可以去我才過去。」（見本
    院卷169頁），足認上開對話內容，並非上訴人與證人甲○○聯絡販賣甲基安非他命事宜。上開電話通話內容不能證明
    上訴人有販賣甲基安非他命予證人甲○○之事實。上訴人於
    警詢、偵查中及原審法院，承認有此部分販賣甲基安非他命
    予甲○○之犯行，與上開電話內容不一致，其此部分之自白
    與事實不符，不得作為上訴人有此部分販賣甲基安非他命予
    甲○○之證據；證人甲○○此部分之證詞，亦與事實不符，
    不能作為上訴人不利之證據。
四、上訴人被查扣之甲基安非他命6包、海洛因1包、電子磅秤1
    個、行動電話、等證，上訴人承認為其所有。但上訴人否認
    有上開販賣海洛因、甲基安非他命之犯行。上訴人被查扣之
    甲基安非他命、海洛因、電子磅秤及行動電話等物，及草屯
    療養院鑑定書、法務部調查局鑑定書，只能證明上訴人持有
    其被查扣之海洛因、甲基安非他命等物，如無其他積極證據
    ，並不能據以推論上訴人有上開附表一所示之販賣海洛因犯
    行；附表二編號1所示之販賣甲基安非他命之犯行。依檢察
    官所舉之電話通話內容、證人甲○○之證詞、上訴人之自白
    、扣案之甲基安非他命、海洛因、電子磅秤、行動電話等證
    ，無法使本院產生上訴人有上開販賣毒品犯行之心證，本院
    亦查無證據足以證明上訴人有上開犯行，本件上訴人被訴如
    附表一編號1、2；附表二編號1之犯行，不能證明，依法應
    為無罪之諭知。
五、原審判決認上訴人此部分犯行，事證明確，對之論處罪刑，
    認事有誤。上訴人就此部分上訴，指摘原審判決認事不當，
    其上訴為有理由。應由本院將原審判決關於此部分及定應執
    行刑部分撤銷，並依法為無罪之諭知。扣案之海洛因一包，
    上訴人供稱其所有，供己吸用，與本案無關，不宜於本判決
    中諭知沒收銷燬。
據上論斷，應依刑事訴訟法第369條第1項前段、第364條、第299
條第1項前段、第300條，毒品危害防制條例第4條第2項、第6項
（98年5月20日修正公布）、第17條第2項（98年5月20日修正新
增）、第18條第1項前段、第19條第1項，刑法第11條、第25條、
第37條第2項、第51條第5、8款，判決如主文。
本案經檢察官丁○○到庭執行職務。
中    華    民    國    98    年    7    月    14     日
            刑事第五庭  審判長法  官  趙  春  碧
                              法  官  何  秀  燕
                              法  官  賴  恭  利
以上正本證明與原本無異。
如不服本判決應於收受送達後十日內向本院提出上訴狀，其未敘
述上訴之理由者並得於提起上訴後十日內向本院補提理由書（均
須按他造當事人之人數附繕本）。「切勿逕送上級法院」。
                              書記官  陳  文  琴
中    華    民    國    98    年    7     月    15    日
附錄本案論罪法條：
98年5月20日修正公布之毒品危害防制條例第4條：
製造、運輸、販賣第一級毒品者，處死刑或無期徒刑；處無期徒
刑者，得併科新臺幣二千萬元以下罰金。
製造、運輸、販賣第二級毒品者，處無期徒刑或7年以上有期徒
刑，得併科新臺幣一千萬元以下罰金。
（第3、4、5項略）
前5項之未遂犯罰之。
附表一（被告乙○○涉嫌販賣第一級毒品罪）：
┌──┬───┬─────┬───────┬────┬────┬─────┬─────────────┐
│編號│ 販賣 │ 販賣時間 │   聯絡方式   │販賣種類│販賣價格│  罪  名  │       備       考        │
│    │ 對象 │ 及地點   │              │及數量  │(新臺幣)│          │                          │
├──┼───┼─────┼───────┼────┼────┼─────┼─────────────┤
│ １ │甲○○│96年9月28 │甲○○以      │海洛因1 │25,000元│販賣第一級│即起訴書附表二編號1-4     │
│    │      │日2時許， │0000-000000號 │小包 (毛│        │毒品      │                          │
│    │      │在彰化縣芬│電話與乙○○之│重3.5公 │        │          │
│    │      │園鄉國道三│0000-000000號 │克)     │        │          │                          │
│    │      │號芬園交流│電話聯絡      │        │        │          │                          │
│    │      │道下      │              │        │        │          │                          │
│    │      │          │              │        │        │          │                          │
├──┼───┼─────┼───────┼────┼────┼─────┼─────────────┤
│ ２ │同上  │96年10月2 │甲○○以      │海洛因1 │25,000元│販賣第一級│即起訴書附二編號1-6       │
│    │      │日22時10分│0000-000000號 │小包 (毛│        │毒品      │                          │
│    │      │許，在彰化│電話與乙○○之│重3.5公 │        │          │                          │
│    │      │縣國道一號│0000-000000號 │克)     │        │          │                          │
│    │      │溪湖交流道│電話聯絡      │        │        │          │                          │
│    │      │下之7-11超│              │        │        │          │                          │
│    │      │商前      │              │        │        │          │                          │
└──┴───┴─────┴───────┴────┴────┴─────┴─────────────┘
附表二（被告乙○○販賣第二級毒品罪）：
┌──┬───┬─────┬───────┬────┬────┬─────┬─────────────┐
│編號│ 販賣 │ 販賣時間 │   聯絡方式   │販賣種類│販賣價格│  罪  名  │       文       文        │
│    │ 對象 │ 及地點   │              │及數量  │(新臺幣)│          │     （含主刑及從刑）     │
├──┼───┼─────┼───────┼────┼────┼─────┼─────────────┤
│ １ │甲○○│96年8月31 │甲○○以      │甲基安非│90,000元│販賣第二級│無罪                      │
│    │      │日20時20分│0000-000000號 │他命2小 │        │毒品      │                          │
│    │      │許，在彰化│電話與乙○○之│包 (毛重│        │          │                          │
│    │      │縣溪湖鎮員│0000-000000號 │53公克) │        │          │                          │
│    │      │鹿路1段294│電話聯絡      │        │        │          │                          │
│    │      │號        │              │        │        │          │                          │
│    │      │          │              │        │        │          │                          │
│    │      │          │              │        │        │          │                          │
│    │      │          │              │        │        │          │                          │
│    │      │          │              │        │        │          │                          │
│    │      │          │              │        │        │          │                          │
├──┼───┼─────┼───────┼────┼────┼─────┼─────────────┤
│ ２ │同上  │96年9月21 │甲○○以      │甲基安非│120,000 │販賣第二級│處有期徒刑陸年，褫奪公權陸│
│    │      │日0時許， │0000-000000號 │他命2小 │元      │毒品      │年。扣案如附表三編號４至９│
│    │      │在彰化縣溪│電話與乙○○之│包 (毛重│        │          │所示之物沒收銷燬、編號１、│
│    │      │湖鎮○○路│0000-000000號 │70公克) │        │          │２所示之物沒收；未扣案之販│
│    │      │1段294 號 │電話聯絡      │        │        │          │賣毒品所得新臺幣拾貳萬元沒│
│    │      │          │              │        │        │          │收，如全部或一部不能沒收時│
│    │      │          │              │        │        │          │，以其財產抵償之。        │
├──┼───┼─────┼───────┼────┼────┼─────┼─────────────┤
│ ３ │同上  │96年9月28 │甲○○以      │甲基安非│7,000元 │販賣第二級│處有期徒刑肆年    ，褫奪公│
│    │      │日0時30分 │0000-000000號 │他命1小 │        │毒品      │權參年。扣案如附表三編號４│
│    │      │許，在彰化│電話與乙○○之│包 (毛重│        │          │至９所示之物沒收銷燬、編號│
│    │      │縣芬園鄉國│0000-000000號 │3.5公克)│        │          │１、２所示之物沒收；未扣案│
│    │      │道三號芬園│電話聯絡      │        │        │          │之販賣毒品所得新臺幣柒仟元│
│    │      │交流道下  │              │        │        │          │沒收，如全部或一部不能沒收│
│    │      │          │              │        │        │          │時，以其財產抵償之。      │
├──┼───┼─────┼───────┼────┼────┼─────┼─────────────┤
│ ４ │同上  │96年9月29 │甲○○以      │甲基安非│21,000元│販賣第二級│處有期徒刑伍年伍月，褫奪公│
│    │      │日2許，在 │0000-000000號 │他命3小 │        │毒品      │權肆年。扣案如附表三編號４│
│    │      │臺中縣大里│電話與乙○○之│包 (毛重│        │          │至９所示之物沒收銷燬、編號│
│    │      │市○○路上│0000-000000號 │共10.5公│        │          │１、２所示之物沒收；未扣案│
│    │      │之大買家量│電話聯絡      │克)     │        │          │之販賣毒品所得新臺幣貳萬壹│
│    │      │販店前    │              │        │        │          │仟元沒收，如全部或一部不能│
│    │      │          │              │        │        │          │沒收時，以其財產抵償之。  │
├──┼───┼─────┼───────┼────┼────┼─────┼─────────────┤
│ ５ │同上  │96年10月3 │甲○○以      │甲基安非│30,000元│販賣第二級│處有期徒刑伍年陸月，褫奪公│
│    │      │日1時許， │0000-000000號 │他命1小 │        │毒品      │權肆年。扣案如附表三編號４│
│    │      │在彰化縣芬│電話與乙○○之│包(毛重 │        │          │至９所示之物沒收銷燬、編號│
│    │      │園鄉國道三│0000-000000號 │17.5公克│        │          │１、２所示之物沒收；未扣案│
│    │      │號芬園交流│電話聯絡      │)       │        │          │之販賣毒品所得新臺幣萬元│
│    │      │道下      │              │        │        │          │沒收，如全部或一部不能沒收│
│    │      │          │              │        │        │          │時，以其財產抵償之。      │
├──┼───┼─────┼───────┼────┼────┼─────┼─────────────┤
│ ６ │同上  │96年10月5 │甲○○以      │甲基安非│7,000元 │販賣第二級│處有期徒刑肆年    ，褫奪公│
│    │      │日2時30分 │0000-000000號 │他命1小 │        │毒品      │權參年。扣案如附表三編號４│
│    │      │許，在臺中│電話與乙○○之│包(毛重 │        │          │至９所示之物沒收銷燬、編號│
│    │      │縣大里市中│0000-000000號 │3.5公克)│        │          │１、２所示之物沒收；未扣案│
│    │      │投公路下之│電話聯絡      │        │        │          │之販賣毒品所得新臺幣柒仟元│
│    │      │7-11超商前│              │        │        │          │沒收，如全部或一部不能沒收│
│    │      │          │              │        │        │          │時，以其財產抵償之。      │
├──┼───┼─────┼───────┼────┼────┼─────┼─────────────┤
│ ７ │同上  │96年10月6 │甲○○以      │甲基安非│7,000元 │販賣第二級│處有期徒刑肆年    ，褫奪公│
│    │      │日4時許， │0000-000000號 │他命1小 │        │毒品      │權參年。扣案如附表三編號４│
│    │      │彰化縣芬園│電話與乙○○之│包(毛重 │        │          │至９所示之物沒收銷燬、編號│
│    │      │鄉國道三號│0000-000000號 │3.5公克)│        │          │１、２所示之物沒收；未扣案│
│    │      │交流道下  │電話聯絡      │        │        │          │之販賣毒品所得新臺幣柒仟元│
│    │      │          │              │        │        │          │沒收，如全部或一部不能沒收│
│    │      │          │              │        │        │          │時，以其財產抵償之。      │
└──┴───┴─────┴───────┴────┴────┴─────┴─────────────┘
附表三（被告乙○○部分）：
┌──┬─────────┬─────────┬───────┐
│編號│   物 品 名 稱    │     數   量      │    備  註    │
├──┼─────────┼─────────┼───────┤
│ １ │    電子磅秤      │       1台        │              │
├──┼─────────┼─────────┼───────┤
│ ２ │  NOKIA牌行動電話 │       1支        │              │
│    │（插用0000-000000 │                  │              │
│    │ 號SIM卡）        │                  │              │
├──┼─────────┼─────────┼───────┤
│ ３ │ 第一級毒品海洛因 │      1小包       │              │
│    │（包含直接用以盛裝│（淨重1.82公克、  │              │
│    │ 海洛因之包裝袋） │空包裝重0.42公克）│              │
├──┼─────────┼─────────┼───────┤
│ ４ │第二級毒品甲基安非│       1包        │送驗毛重      │
│    │他命（包含直接用以│  （驗餘毛重      │16.8015公克   │
│    │盛裝甲基安非他命之│   16.8000公克）  │              │
│    │包裝袋）          │                  │              │
├──┼─────────┼─────────┼───────┤
│ ５ │第二級毒品甲基安非│       1包        │送驗毛重      │
│    │他命（包含直接用以│  （驗餘毛重      │34.7289公克   │
│    │盛裝甲基安非他命之│   34.7270公克）  │              │
│    │包裝袋）          │                  │              │
├──┼─────────┼─────────┼───────┤
│ ６ │第二級毒品甲基安非│       1包        │送驗毛重      │
│    │他命（包含直接用以│  （驗餘毛重      │34.9018公克   │
│    │盛裝甲基安非他命之│   34.9002公克）  │              │
│    │包裝袋）          │                  │              │
├──┼─────────┼─────────┼───────┤
│ ７ │第二級毒品甲基安非│       1包        │送驗淨重      │
│    │他命（包含直接用以│  （驗餘淨重      │1.2065公克    │
│    │盛裝甲基安非他命之│   1.2041公克）   │              │
│    │包裝袋）          │                  │              │
├──┼─────────┼─────────┼───────┤
│ ８ │第二級毒品甲基安非│       1包        │送驗淨重      │
│    │他命（包含直接用以│  （驗餘淨重      │0.5895公克    │
│    │盛裝甲基安非他命之│   0.5874公克）   │              │
│    │包裝袋）          │                  │              │
├──┼─────────┼─────────┼───────┤
│ ９ │第二級毒品甲基安非│       1包        │送驗淨重      │
│    │他命（包含直接用以│  （驗餘淨重      │0.2967公克    │
│    │盛裝甲基安非他命之│   0.2955公克）   │              │
│    │包裝袋）          │                  │              │
└──┴─────────┴─────────┴───────┘
附表四（被告甲○○部分）：
┌──┬─────────┬────────┬───────┐
│編號│   物 品 名 稱    │    數   量     │   備   註    │
├──┼─────────┼────────┼───────┤
│ ６ │第二級毒品甲基安非│      1包       │送驗淨重      │
│    │他命（包含直接用以│ （驗餘淨重     │1.3664公克    │
│    │盛裝甲基安非他命之│  1.3656公克）  │              │
│    │包裝袋）          │                │              │
├──┼─────────┼────────┼───────┤
│ ７ │第二級毒品甲基安非│      1包       │送驗淨重      │
│    │他命（包含直接用以│ （驗餘淨重     │12.7444公克   │
│    │盛裝甲基安非他命之│  12.7438公克） │              │
│    │包裝袋）          │                │              │
└──┴─────────┴────────┴───────┘


司法院資訊處製作；財團法人民間司法改革基金會備份。
